【裁判字號】    95,易,872
【裁判日期】    951229
【裁判案由】    毒品危害防制條例
【裁判全文】
臺灣高雄地方法院刑事判決               95年度易字第872號
公  訴  人  臺灣高雄地方法院檢察署檢察官
被      告  甲○○
上列被告因違反毒品危害防制條例案件，經檢察官提起公訴（95
年度毒偵字第3180號），本院合議庭裁定由受命法官獨任改依簡
式審判程序審理，並判決如下：
    主  文
甲○○連續施用第二級毒品，累犯，處有期徒刑壹年，扣案甲基
安非他命肆包（驗後淨重分別為零點壹公克、零點壹公克、零點
零玖公克、零點壹貳公克）
    事  實
一、甲○○前因違反麻醉藥品管理條例案件，經本院於民國86年
    10月23日以86年度易字第7206號判決處有期徒刑4 月確定，
    於87年5 月18日執行完畢；又因施用毒品案件，經本院裁定
    送勒戒處所觀察、勒戒，認無繼續施用毒品之傾向，於87年
    11月27日釋放，並由臺灣高雄地方法院檢察署檢察官於87年
    11月30日以87年度偵字第26105 、26501 號為不起訴處分確
    定；又因施用毒品案件，經本院裁定送勒戒處所觀察、勒戒
    ，認有繼續施用毒品傾向，復裁定令入戒治處所施以強制戒
    治1 年，嗣屆滿3 月且成效評定合格，經本院裁定停止戒治
    ，所餘戒治期間付保護管束，而於88年10月8 日釋放出所，
    嗣於89年4 月13日期滿未經撤銷視為戒治期滿，刑案部分則
    經本院於90年5 月10日以89年度易字第3695號判決處有期徒
    刑7 月、5 月，應執行有期徒刑10月確定；又因施用毒品案
    件，經本院裁定令入戒治處所施以強制戒治1 年，嗣屆滿3
    月且成效評定合格，復經裁定停止戒治，所餘戒治期間付保
    護管束，而於92年4 月25日釋放出所，嗣於92年12月3 日期
    滿未經撤銷視為戒治期滿，刑案部分則經本院於92年1 月17
    日以91年度訴字第3257號判決處有期徒刑1 年2 月、8 月，
    應執行有期徒刑1 年8 月確定；前開各件有期徒刑入監接續
    執行後，於94年1 月5 日縮刑假釋付保護管束出監，嗣於94
    年7 月22日期滿未經撤銷以已執行論。詎甲○○猶未悛悔，
    於上開強制戒治執行完畢釋放後5 年內，基於施用第2 級毒
    品之概括犯意，自95年3 月20日起至95年3 月25日上午10時
    許，在高雄市○○區○○路48巷12之4 號家中或高雄市小港
    區之加油站等地點，以加熱吸食器吸食煙霧之方式，連續施
    用第2 級毒品甲基安非他命數次。嗣於95年3 月25日下午1
    時30分許，在高雄市○○區○○路404 巷口因交通違規為警
    攔查，進而查悉上情，並扣得其施用剩餘之甲基安非他命4
    包（驗後淨重分別為0.1 公克、0.1 公克、0.09公克、0.12
    公克）。
二、案經高雄市政府警察局移送臺灣高雄地方法院檢察署檢察官
    偵查起訴。
    理  由
一、本件被告甲○○所犯係毒品危害防制條例第10條第2 項之施
    用第2 級毒品罪，其法定刑係死刑、無期徒刑、最輕本刑為
    3 年以上有期徒刑以外之罪，被告於準備程序進行中就被訴
    事實為有罪之陳述，經告知簡式審判程序之旨，並聽取其與
    檢察官之意見後，本院認無不得或不宜改依簡式審判程序進
    行之情事，爰依刑事訴訟法第273 條之1 第1 項規定，裁定
    本件由受命法官獨任改依簡式審判程序審理，合先敘明。
二、訊據被告甲○○對於前揭施用第2 級毒品之事實供承不諱，
    而其為警所採尿液經送以酵素免疫法初步檢驗，再以氣相層
    析質譜法確認結果，呈甲基安非他命陽性反應，此有高雄市
    立凱旋醫院濫用藥物尿液檢驗報告（轉碼編號A00000000）
    暨尿採證代碼對照表附卷可稽，又扣案晶體4 包經送鑑驗結
    果，均含甲基安非他命成分，驗後淨重分別為0.1 公克、0.
    1 公克、0.09公克、0.12公克，此有卷附高雄醫學大學附設
    中和紀念醫院檢驗報告為憑（報告編號：0000-000、0000-0
    00、0000-000、0000-000），此外復有查獲相片可資佐證，
    足徵被告之自白與事實相符，堪予採信。又被告有如前揭事
    實欄所列前科紀錄，有臺灣高等法院被告前案紀錄表、臺灣
    高等法院在監在押全國紀錄表在卷可按，堪認被告確於強制
    戒治執行完畢釋放後5 年內，再犯本件施用第2 級毒品之罪
    。綜上所述，本件事證明確，被告犯行堪予認定，自應依法
    論科。
三、按行為後法律有變更者，適用行為時之法律，但行為後之法
    律有利於行為人者，適用最有利於行為人之法律，刑法第2
    條第1 項定有明文。本件被告行為後於95年7 月1 日修正施
    行之新刑法，業已刪除第56條關於連續犯之規定，此刪除雖
    非犯罪構成要件之變更，但已影響行為人刑罰之法律效果，
    自屬法律有變更，而被告於舊法時期所為數次施用第2 級毒
    品犯行，如依修正前之連續犯規定論以一罪，僅得加重其刑
    至二分之一，倘依新法則應數罪分別論斷而併罰，其刑度較
    依連續犯規定論以一罪之結果為重，比較結果以舊法對被告
    較有利，是應依刑法第2 條第1 項前段規定適用舊法。至於
    前開新施行刑法之第47條關於累犯之規定雖亦有修正，然依
    被告之前科紀錄及此次係故意犯罪之態樣觀之，不論依修正
    前或修正後之第47條規定，此次犯行均構成累犯而應加重其
    刑，新、舊法適用結果並無有利或不利之情形，尚不生比較
    問題，應逕適用裁判時之新法。核被告所為，係犯毒品危害
    防制條例第10條第2 項之施用第2 級毒品罪。被告持有甲基
    安非他命之低度行為為其施用之高度行為所吸收，毋庸另論
    。被告先後數次施用甲基安非他命行為之時間緊接，所犯構
    成要件相同，顯係基於概括犯意而為，應依刑法修正前第56
    條連續犯規定論以一罪，並加重其刑。又被告有如前揭事實
    欄所列前科紀錄，業如前述，其於有期徒刑執行完畢5 年內
    ，故意再犯本件有期徒刑以上之罪，為累犯，應依刑法第47
    條第1 項規定遞加重其刑。茲審酌被告前有施用毒品前科，
    屢經觀察、勒戒及強制戒治、判刑後，猶未悛悔而再為本件
    連續施用毒品犯行，足見其毒癮匪淺，然念其犯後尚能供承
    犯行，態度良好，且毒癮戒絕確實不易，又其施用毒品乃戕
    害自身健康而未直接危害他人，以及犯罪之手段、所生危害
    等一切情狀，量處如主文所示之刑，以資懲儆。扣案甲基安
    非他命4 包（驗後淨重分別為0.1 公克、0.1 公克、0.09公
    克、0.12公克，送驗結果業如前述，又其包裝衡情應無法與
    毒品完全澈底析離而應整體視為毒品），為被告施用剩餘之
    毒品，業經其供明在卷，核與本案具有關連性，應依毒品危
    害防制條例第18條第1 項前段規定，諭知沒收銷燬之。
據上論斷，應依刑事訴訟法第273 條之1 第1 項、第299 條第1
項前段，毒品危害防制條例第10條第2 項、第18條第1 項前段，
刑法第2 條第1 項前段、第11條、修正前第56條、第47條第1 項
，判決如主文。
本案經檢察官乙○○到庭執行職務。
中    華    民    國    95    年    12    月    29    日
                      鳳山刑事第二庭  法  官 譚德周
以上正本證明與原本無異。
如不服本判決，應於收受送達後10日內向本院提出上訴書狀。
中    華    民    國    95    年    12    月    29    日
                                      書記官 廖美玲
附錄法條：毒品危害防制條例第10條第2 項
毒品危害防制條例第10條
施用第一級毒品者，處 6 月以上 5 年以下有期徒刑。
施用第二級毒品者，處 3 年以下有期徒刑。


司法院資訊處製作；財團法人民間司法改革基金會備份。
